臺灣新北地方法院刑事判決
111年度審易字第1384號
公  訴  人  臺灣新北地方檢察署檢察官
被      告  吳榮銘


上列被告因竊盜案件，經檢察官提起公訴（111年度偵字第21431
號），被告於準備程序進行中就被訴事實為有罪之陳述，本院裁
定本件進行簡式審判程序並判決如下：
    主  文
吳榮銘犯竊盜罪，處有期徒刑叁月，如易科罰金，以新臺幣壹仟
元折算壹日。
未扣案之犯罪所得白色半罩安全帽壹頂、全身式藍色雨衣壹件、
黑色手套壹副均沒收，於全部或一部不能沒收或不宜執行沒收時
，追徵其價額。
    事實及理由
一、本件犯罪事實及證據，除犯罪事實欄一第1行「民國111年4
    月18日12時25分許」更正為「民國111年4月18日17時許」；
    證據部分另補充「被告吳榮銘於本院準備程序及審理中之自
    白」外，其餘均引用如附件起訴書之記載。
二、論罪科刑：
㈠、核被告所為，係犯刑法第320條第1項之竊盜罪。
㈡、就被告之前科紀錄是否構成累犯一節，檢察官並未提出主張
    並具體指出證明方法，參酌最高法院刑事大法庭110年度台
    上大字第5660號裁定意旨，本院毋庸依職權為調查及認定，
    併此敘明。
㈢、爰以行為人之責任為基礎，審酌被告不思以合法方式獲取所
    需，反任意竊取他人財物，危害告訴人之財產法益，破壞社
    會治安，所為應予非難，兼衡被告之素行（有被告前案紀錄
    表在卷可參），犯罪之動機、目的、手段、其所行竊之財物
    價值，暨其智識程度為高職畢業（見其個人戶籍資料）、自
    陳目前從事臨時工、無需扶養之人等生活狀況（見本院簡式
    審判筆錄第4頁），以及被告犯後坦承犯行，已與告訴人達
    成調解，惟目前尚未履行等一切情狀，量處如主文所示之刑
    ，並諭知易科罰金之折算標準，以資懲儆。
三、沒收：
㈠、查被告竊得之白色半罩安全帽1頂、全身式藍色雨衣1件、黑
    色手套1副（共價值新臺幣1,500元），均為其犯罪所得，均
    未扣案，亦未實際合法發還，而被告雖與告訴人達成和解，
    惟尚未履行賠償，有本院調解筆錄、公務電話紀錄表各1份
    附卷可稽，揆諸上開說明，法院對於未給付之和解金額，自
    仍應諭知沒收或追徵，是被告上開犯罪所得，均應依刑法第
    38條之1第1項前段、第3項規定宣告沒收，於全部或一部不
    能沒收或不宜執行沒收時，追徵其價額。至於檢察官執行沒
    收時，被告如已另再行支付而有其他實際發還部分之款項，
    自係由檢察官另行扣除，附此敘明。
㈡、被告本案所竊得之機車1台、鑰匙3支等物，已發還予告訴人
    ，有贓物認領保管單1紙附卷可佐（見偵卷第37頁），依刑
    法第38條之1第5項規定，均不予宣告沒收，附此敘明。
據上論斷，應依刑事訴訟法第273條之1第1項、第299條第1項前
段、第310條之2、第454條第2項，判決如主文。
本案經檢察官黃彥琿偵查起訴，由檢察官王佑瑜到庭執行公訴。
中    華    民    國   111    年     10    月    27   日
                  刑事第二十三庭  法  官  朱學瑛
上列正本證明與原本無異。
如不服本判決，應於判決送達後20日內敘明上訴理由，向本院提
出上訴狀(應附繕本)，上訴於臺灣高等法院。其未敘述上訴理由
者，應於上訴期間屆滿後20日內向本院補提理由書「切勿逕送上
級法院」。
                                  書記官  盧姿妤
中    華    民    國   111    年    10    月    27    日
附錄本案論罪科刑法條全文：
中華民國刑法第320條
意圖為自己或第三人不法之所有，而竊取他人之動產者，為竊盜
罪，處 5 年以下有期徒刑、拘役或 50 萬元以下罰金。
意圖為自己或第三人不法之利益，而竊佔他人之不動產者，依前
項之規定處斷。
前二項之未遂犯罰之。

附件：
臺灣新北地方檢察署檢察官起訴書
                                    111年度偵字第21431號
　　被　　　告　吳榮銘　男　45歲（民國00年0月00日生）
　　　　　　　　　　　　住新北市○○區○○路000巷00號
　　　　　　　　　　　　國民身分證統一編號：Z000000000號
上列被告因竊盜案件，業經偵查終結，認應提起公訴，茲將犯罪
事實及證據並所犯法條分敘如下：
　　　　犯罪事實
一、吳榮銘於民國111年4月18日12時25分許，在新北市○○區○○路
    00號地下2樓，見黃志宏所有之車牌號碼000-000號普通重型
    機車鑰匙未拔，竟意圖為自己不法之所有，發動機車電門引
    擎加以竊取，得手後騎乘該車逃逸，並將該機車置物箱內之
    白色半罩安全帽1頂、全身式藍色雨衣1件、黑色手套1副（
    置物箱內物品共價值新臺幣1,500元）丟棄在新北市新莊高
    中附近。嗣黃志宏察覺遭竊並報警，為警於111年4月21日18
    時47分許，在新北市○○區○○路000號前查獲，並扣得上開機
    車。
二、案經黃志宏訴由新北市政府警察局三重分局報告偵辦。
　　　　證據並所犯法條
一、證據清單暨待證事實
編號 證  據  名  稱 待  證  事  實 1 被告吳榮銘於警詢及偵查中之供述 被告固坦承於上開時地，騎乘上開機車，並將上開機車置物箱內之上開物品丟棄；原坦承竊盜，嗣翻供不承認竊盜，並辯稱：誤以為朋友「阿宏」的，不知「阿宏」姓名云云。 足徵被告辯詞反覆，且其所辯與常情有悖，顯不足採信。 2 告訴人黃志宏於警詢中之指訴    證明被告於上開時地，竊取告訴人所有上開財物。 3 新北市政府警察局三重分局扣押筆錄、扣押物品目錄表、贓物認領保管單各1份，現場暨監視器畫面擷取照片共10張 證明被告於上開時地，竊取告訴人所有上開財物並經警查獲之事實  
二、核被告所為，係犯刑法第320條第1項之竊盜罪嫌。再被告因
    上開竊盜行為所取得之財物，其中機車已發還告訴人，有贓
    物認領保管單1份在卷可稽，依刑法第38條之1第5項規定，
    無庸宣告沒收或追徵，其餘白色半罩安全帽1頂、全身式藍
    色雨衣1件、黑色手套1副，為犯罪所得，請依刑法第38條之
    1第1項沒收，如全部或一部不能沒收，請依刑法第38條之1
    第3項追徵其價額。
三、依刑事訴訟法第251條第1項提起公訴。
　  此　致
臺灣新北地方法院
中　　華　　民　　國　 111　　年　　6 　　月　　8 　　日
                              檢  察  官  黃  彥  琿